臺灣士林地方法院刑事判決　　　　　　　 94年度訴字第478號
公　訴　人　臺灣士林地方法院檢察署檢察官
被　　　告　壬○○
指定辯護人　本院公設辯護人乙○○
上列被告因準強盜等案件，經檢察官提起公訴（94年度偵字第54
52號），暨移請併案審理（臺灣士林地方法院檢察署94年度偵字
第8379號、臺灣板橋地方法院檢察署94年度偵字第16453 號），
本院判決如下：
    主  文
壬○○連續攜帶兇器竊盜，處有期徒刑貳年。扣案之鑰匙壹把、
膠帶貳捲、手電筒伍支、扳手貳支、剪刀壹把、玩具槍壹把（槍
枝管制編號0000000000號，含裝於槍支內之二氧化碳高壓鋼瓶壹
瓶）、二氧化碳高壓鋼瓶伍瓶、鋼珠壹瓶、鋼珠貳拾陸顆均沒收
。
    事  實
一、壬○○基於意圖為自己不法所有之概括犯意，或攜帶其所有
    、客觀上足以危害人之生命、身體安全，可供為兇器使用之
    一字型、十字型之雙頭螺絲起子1 把、剪刀1 把、中心衝1
    支（即玻璃擊破器）資為工具，或攜帶其所有之鑰匙、膠帶
    、手電筒，及客觀上足以危害人之生命、身體安全，可作為
    兇器使用之扳手2 把、剪刀1 把資為犯罪工具，連續於如附
    表編號1 至編號6 所列犯罪時地，持用上開工具，以如附表
    「犯罪方法」欄所示手法，竊取附表「犯罪所得」欄所示之
    財物得手。嗣壬○○承前意圖為自己不法所有之概括犯意，
    乘用其前於附表編號6 時、地所竊得之車牌號碼Y9－3756號
    自用小客車1 部（改懸其所有向不知情之張志雄以新臺幣【
    下同】50, 000 元購得之車號7T－4278號車牌）代步，並於
    附表編號7所 示時、地下手竊取黃瑋珠放置於車牌號碼6713
    －GV車內之財物得手後（犯罪手法、所得財物均詳如附表編
    號7 所示），旋為警據報循線在臺北縣鶯歌鎮○○街66號對
    面查獲壬○○及不知情僅與壬○○共乘該自用小客車之林慶
    銘（另經臺灣板橋地方法院檢察署檢察官於94年6 月29日以
    94年度偵字第9067號為不起訴處分），經壬○○同意員警搜
    索其所管領之自用小客車暨其身體後，當場扣得壬○○所有
    供犯罪所用之膠帶2 捲、手電筒5 支，扳手2 支、剪刀2 把
    ，以及黃瑋珠失竊之財物。詎壬○○竟仍不知悔改，又承前
    意圖為自己不法所有之概括犯意，再攜帶其所有客觀上足以
    危害人之生命、身體安全，可供兇器使用之一字型、十字型
    之雙頭螺絲起子1 把、剪刀1 把、中心衝1 支為工具，連續
    於如附表編號8 至編號9 所列犯罪時、地，持用上開工具，
    以如附表編號8 至編號9 「犯罪方法」欄所示手法，竊取如
    附表編號8至 編號9 「犯罪所得」欄所示之財物得手。之後
    ，壬○○又再承前意圖為自己不法所有之概括犯意，攜帶其
    所有之裝填鋼珠以小型二氧化碳高壓鋼瓶內氣體為發射動力
    之空氣手槍1 支（經鑑驗不具殺傷力），駕駛其於附表編號
    9 所示時、地竊得之車牌號碼CH－9310號自用小客車四處搜
    尋行竊之目標，於94年5 月25日上午6 時50分許抵達附表編
    號10所示地點，見車牌號碼MI－2745號自用小客車停放路旁
    無人看管，即侵入該車車內拆卸車內汽車音響著手行竊，適
    該自用小客車車主柯明伶之表兄辛○○行經該處發現上情，
    始未得逞，並駕駛車牌號碼CH－9310號自用小客車逃逸，又
    將該車棄置於臺北市○○區○○街281 巷附近。嗣壬○○駕
    駛如附表編號4 所示時、地竊得之車牌號碼FD－2206號自用
    小客車，改懸其於如附表編號5 時、地所竊得之EN－9790號
    車牌，於94 年5月25日17時10分許行經臺北市○○區○○街
    與致遠一路1 段路口時為警攔檢盤查，發現壬○○所駕駛自
    用小客車之EN－9790號車牌係屬贓物而當場查獲，並扣得該
    自用小客車1 部（原車牌號碼FD－2206號）及車號EN－9790
    號車牌2 面，又據壬○○自白附表編號1 ，編號2 ，編號8
    各情，並帶同員警分別至臺北市○○區○○路、北投路口起
    獲車牌號碼CO－2401號自用小客車1 部，又至臺北縣三重市
    ○○○街124 巷口起獲車牌號碼BO－6522號自用小客車1 部
    ，始進而偵悉附表編號1 、編號2 、編號4 、編號5 、編號
    8 、編號9 、編號10之犯行，繼又扣得玩具槍1 支（槍枝管
    制編號：0000000000號，槍枝內含二氧化碳高壓鋼瓶1 瓶）
    、玩具槍包裝盒內之二氧化碳高壓鋼瓶5 瓶、鋼珠1 瓶、零
    散鋼珠26 顆 。另經警採集車牌號碼2229－DM號自用小客車
    右前車窗指紋，經送內政部警政署刑事警察局比對結果，核
    與壬○○檔存指紋卡中指指紋相符，始又偵悉如附表編號3
    所示之犯行。
二、案經甲○○、舒祖蘘、高顥誠、己○○、戊○○、庚○○、
    辛○○訴由臺北市政府警察局北投分局報告臺灣士林地方法
    院檢察署檢察官偵查起訴，暨移請併案審理（臺灣士林地方
    法院檢察署94年度偵字第8379號、臺灣板橋地方法院檢察署
    94 年度偵字第16453 號）。
    理  由
一、訊據被告壬○○對於上揭事實均坦承不諱，核與證人甲○○
    、舒祖蘘、丙○○、高顥誠（原名丁○○）、己○○、廖建
    郎、黃瑋珠、戊○○、庚○○、辛○○所證有關財物失竊之
    情節，互核相符。又被告行竊得手之附表編號1 、編號4 、
    編號5 、編號6 、編號7 、編號8 之「所得財物」欄所示財
    物，亦已分據被害人甲○○、高顥誠、己○○、廖建郎、黃
    瑋珠、戊○○立據取回乙情，亦有贓物認領保管收據各1 紙
    在卷可稽（均詳如附表「所得財物」欄所示）；至附表編號
    9 之自用小客車則為被告犯案使用後，棄置於臺北市○○區
    ○○街281 巷附近，復經認違規而拖吊至臺北市○○路「士
    商拖吊場」暫為保管後，由被害人庚○○領回，亦據證人庚○○證述在卷。此外，尚有鑰匙1 把、膠帶2 捲、手電筒5
    支、扳手2 把、剪刀1 把扣案可資佐證（臺灣板橋地方法院
    檢察署94保管字第4249號保管單，臺灣板橋地方法院檢察署
    94年度偵字第9067號卷【以下簡稱：9067號卷】第53頁、第
    32頁、第37頁參照），且有內政部警政署刑事警察局94 年4
    月15日刑紋字第0940 057092 號鑑驗書1 紙在卷可稽（臺灣
    士林地方法院檢察署94年度偵字第8379號卷第16頁至第18頁
    參照）。綜上，被告自白堪認與事實相符，可以採信。本案
    事證明確，被告犯行可以認定，應依法論科。
二、按刑法第321 條第1 項第3 款之攜帶兇器竊盜罪，係以行為
    人攜帶兇器竊盜為其加重條件，此所謂兇器，其種類並無限
    制，凡客觀上足對人之生命、身體、安全構成威脅，具有危
    險性之兇器均屬之，且祇須行竊時攜帶此種具有危險性之兇
    器為已足，並不以攜帶之初有行兇之意圖為必要，最高法院
    79年台上字第5253號判例可資參照。查被告持以竊盜之扳手
    2 支、剪刀1 把，以及一字型、十字型之雙頭螺絲起子1 把
    、剪刀1 把、中心衝1 支，其金屬材質部分，均質地堅硬；
    扣案被告所有於附表編號10時、地攜帶犯案之玩具槍1 支（
    槍枝管制編號0000000000號）、裝於前開槍支之二氧化碳高
    壓鋼瓶1 瓶、玩具槍包裝盒內之二氧化碳高壓鋼瓶5 瓶、鋼
    珠1 瓶、零散鋼珠26顆，係裝填鋼珠以小型二氧化碳高壓鋼
    瓶內氣體為發射動力之空氣手槍，雖送鑑以性能檢測法、動
    能檢測法發射三次鑑驗其發射動能，分別為2.96，2.96，2.
    91焦耳，單位面積動能為每平方公分18.6焦耳，18.6焦耳，
    18.31 焦耳，依美國軍醫總署、內政部警政署刑事警察局暨
    日本科學警察研究所之標準，尚不具殺傷力，此有內政部警
    政署刑事警察局94年6 月24日刑鑑字第0940091856號槍彈鑑
    定書1 紙在卷可稽，尚非槍砲彈藥刀械管制條例管制之槍枝
    、子彈，然被告持之近距離射擊辛○○，仍致辛○○受有臉
    部挫傷、左手、背部多處挫傷、淤傷之傷害，其右臉部及左
    前臂且因為鋼珠射入致有鐵珠異物存留，有辛○○當庭提出
    之新光吳火獅紀念醫院94 年5月25日、94年6 月4 日之診斷
    證明書各1 紙在卷可考（附本院卷），是被告持之行兇，已
    確實致他人之身體、生命產生危險，自亦屬刑法第321 條第
    1 項第3 款之兇器。核被告所為如附表編號1 至編號9 所示
    犯行，均係犯刑法第321 條第1 項第3 款之攜帶兇器竊盜罪
    ；其中如附表編號3 所示之犯行另犯刑法第354 條之毀損罪
    ；至附表編號10所示之加重竊盜犯行，被告雖已著手行竊車
    牌號碼MI－2745號自用小客車車內汽車音響，惟未及帶離車
    外置於自己管領之下，即為辛○○發現而未得逞，此部分所
    為係犯同法第321 條第2 項、第1 項第3 款之攜帶兇器竊盜
    未遂罪。如附表編號3 所示之毀損罪與攜帶兇器竊盜罪間，
    具有方法結果之牽連關係，應從一重之攜帶兇器竊盜罪論處
    。被告先後9 次攜帶兇器竊盜既遂、1 次攜帶兇器竊盜未遂
    等犯行，均時間緊接，犯罪基本構成要件相同，顯係以概括
    犯意反覆為之，應依連續犯之規定論以較重之攜帶兇器竊盜
    既遂一罪，並依法加重其刑。公訴意旨雖僅就被告所為如附
    表編號1 、編號2 、編號4 、編號5 、編號8 、編號9 、編
    號10之犯行起訴，而未敘及被告所為如附表編號3 、編號6
    、編號7 所示之犯行，然該部分與上開經起訴並論罪科刑部
    分具有連續犯之裁判上一罪關係，且業經公訴到庭檢察官於
    本院審理時當庭補充前開起訴書未敘及部分之犯罪事實，本
    於檢察一體原則，應認此部分為起訴效力所及，本院自應併
    予審究。再按刑法第62條所規定之自首，以對於未發覺之罪
    ，向有偵查權之機關或公務員自承犯罪，進而接受裁判為要
    件；而具有連續犯或牽連犯等裁判上一罪關係之犯罪，苟全
    部犯罪未被發覺前，行為人僅就其中一部分犯罪自首，固仍
    生全部自首之效力，反之，倘其中一部分犯罪已先被有偵查
    權之機關或公務員發覺，行為人事後方就其餘未被發覺之部
    分，自動供認其犯行時，因與上開自首之要件不符，自不得
    適用自首之規定減輕其刑，此有最高法院83年度臺上字第39
    35號、84年度臺上字第5553號判決可資參照。本件被告所為
    如附表編號6 、編號7 所示之犯行先為警據報查獲，被告復
    於94年5 月25日17時10分駕駛如附表編號4 所示時、地竊得
    之車牌號碼FD－2206號自用小客車（改懸掛被告於附表編號
    5 所示時、地所竊得之EN－9790號車牌），行經臺北市○○
    區○○街與致遠一路1 段路口為警盤檢查獲後，被告始於警
    詢中另坦承如附表編號1 、編號2 、編號8 所示等連續竊盜
    犯行，揆之前引說明，即與刑法第62條規定不合，不能認被
    告自首而減輕其刑；又被告固於本院94年10月27日審判期日
    復又陳稱林慶銘（另經臺灣板橋地方法院檢察署檢察官為不
    起訴處分）就如附表編號6 、編號7 所示之犯行亦具犯意聯
    絡及行為分擔云云，然其同時陳稱伊曾證稱林慶銘確無參與
    犯行等語（本院94年10月27日審判筆錄第22頁參照），惟被
    告先前就此節多次反覆為不一致之陳述，又據林慶銘堅決否
    認犯行，尚無從依被告嗣後翻異之詞即遽就附表編號6 、編
    號7 犯行逕以共同正犯論處，均併予敘明。爰審酌被告前因
    違反懲治盜匪條例案件，經臺灣板橋地方法院於86年1 月22
    日以85年度少訴字第124 號判決處有期徒刑3 年，緩刑5 年
    ，嗣於86年3 月20日確定，有臺灣高等法院被告前案紀錄表
    1 份在卷可稽，其素行不佳，復不知悔改，又連續攜帶兇器
    行竊犯案，其中如附表編號6 、編號7 所示之犯行經警查獲
    後，仍不知悔改，再度犯案，顯見法治觀念、個人定力不足
    ，所竊者均多係他人自用小客車或車內財物等價值不菲之物
    ，行為至有不當，惟念其犯後已坦承犯行，態度良好，及其
    犯罪之手段、其品性、智識程度等一切情狀，量處如主文所
    示之刑，以示儆懲。扣案之鑰匙1 把、膠帶2 捲、手電筒5
    支、扳手2 支、剪刀1 把、玩具槍1 支（槍枝管制編號：
    0000000000號，含裝於槍支內之二氧化碳高壓鋼瓶1 瓶）、
    二氧化碳高壓鋼瓶5 瓶、鋼珠1 瓶、零散鋼珠26顆等物，均
    係被告所有，供本案犯罪所用之物，業據被告供明在卷，爰
    依刑法第38條第1 項第2 款之規定，併予宣告沒收。至被告
    另持以行竊之一字型、十字型之雙頭螺絲起子1 把、剪刀1
    把、中心衝1 支，未據扣案，且被告陳明業已丟棄滅失在卷
    （本院94年10月27日審判筆錄第19頁參照），不能併予宣告
    沒收，附此敘明。
三、不另為無罪諭知部分：
(一)公訴意旨另以：被告壬○○基於意圖為自己不法所有之概括
    犯意，於著手竊取如附表編號10所示之MI－2745號小客車內
    汽車音響時，為被害人辛○○發現，被告為脫免逮捕，與被
    害人辛○○發生扭打，並以預藏之裝填有鋼珠之玩具手槍朝
    被害人辛○○射擊，致被害人辛○○臉部多處受傷，被告並
    於扭打中搶走辛○○所有之皖美環境清潔維護事業識別證及
    新光吳火獅紀念醫院中央實驗室進出卡證件各1 張，因認被
    告此部分犯行尚涉犯刑法第329 條之準強盜罪嫌云云。
(二)按犯罪事實應以證據認定之，無證據不得認定犯罪事實；又
    不能證明被告犯罪應諭知無罪之判決，刑事訴訟法第154 條
    第2 項、第301 條第1 項分別定有明文。公訴人認被告涉有
    前開準強盜之犯行，無非係以證人即辛○○偵查中所為之證
    述，與扣案被告所有於如附表編號10所示時、地攜帶犯案之
    玩具槍1 支（槍枝管制編號：0000000000號）、裝於前開槍
    支之二氧化碳高壓鋼瓶1 瓶、玩具槍包裝盒內之二氧化碳高
    壓鋼瓶5 瓶、鋼珠1 瓶、零散鋼珠26顆，以及扣案且辛○○
    領回之皖美環境清潔維護事業識別證及新光吳火獅紀念醫院
    中央實驗室進出卡各1 張、新光吳火獅紀念醫院診斷證明書
    2 紙等資為其主要論據。
(三)訊據被告於本院審理時固坦承於如附表編號10所示時、地著
    手行竊車牌號碼MI－2475號自用小客車車內汽車音響時，為
    被害人辛○○發現，嗣2 人發生扭打等情不諱，惟堅決否認
    有何準強盜之犯行，辯稱：當時伊目的雖是要竊取該自用小
    客車車內音響，伊也有與被害人辛○○扭打，並非基於防護
    贓物、脫免逮捕或湮滅罪證而當場對於被害人辛○○施強暴
    之意，伊如果要對被害人辛○○施暴，可以一開始就對被害
    人辛○○施暴，實係因伊拿出自己的皮夾交付予被害人辛○○要賠償他，未料他將伊皮夾拿走，伊為取回皮夾，所以才
    與被害人辛○○扭打；至辛○○之皖美環境清潔維護事業識
    別證及新光吳火獅紀念醫院中央實驗室進出卡各1 張固係警
    於94年5 月25日在臺北市○○區○○街與致遠一路1 段路口
    查獲被告壬○○駕駛附表編號4 時地竊得之車牌號碼FD-220
    6 號自用小客車（已改懸掛附表編號5 時、地竊得之EN－97
    90號車牌2 面）後，經被告壬○○之同意搜索其身體而於其
    所著牛仔褲右邊口袋內扣得（搜索扣押筆錄，5452號卷第15
    頁、第19頁分別參照），惟伊當時誤以為那是自己的身份證
    件，才於扭打中拿走塞在自己之口袋，並無不法所有意圖等
    語。
(四)按刑法第329 條之準強盜罪以竊盜或搶奪，因防護贓物、脫
    免逮捕或湮滅罪證而當場施強暴脅迫為要件，是行為人主、
    客觀上須以實施強暴脅迫為手段，以達防護贓物、脫免逮捕
    或湮滅罪證之目的，始屬相當，如欠缺此項手段、目的關係
    ，即難以本罪相繩，此有最高法院88年度臺上字第2183號判
    決可資參照。經查：
  1 證人辛○○與被告壬○○發生扭打前之情形，業據證人辛○○結證略以：伊正欲前往新光吳火獅紀念醫院上班途中，於
    如附表編號10所示時、地，見被告在其表妹柯明伶所有之車
    牌號碼MI－2745號自用小客車車內行竊，正拔起該車內之汽
    車音響，伊即自左前方之駕駛座一手開門進入車內，一手壓
    在被告脖子、肩膀，並質問被告何以行竊該車之汽車音響，
    被告一開始僅有掙脫，並未刻意攻擊伊（本院94年10月20日
    審判筆錄第3 頁、第8 頁參照），被告後來就一直哀求伊不
    要報警，並自行拿出皮夾給伊，表示要賠償伊，伊認為被告
    做這行，哪有錢賠，乃請被告把音響還原，之後被告接回音
    響線試圖還原所造成之損害時，皮夾還在伊手上，伊有看到
    裡面有1,000 元；剛好新光醫院保全人員經過，伊就請保全
    人員報案，保全人員離開以後，被告即將皮夾拿回去，伊的
    反應就是再把皮夾搶回來，因為要搶皮夾，兩人才發生扭打
    等語（本院94年10月20日審判筆錄第10頁、94年6 月7 日偵
    訊筆錄，臺灣士林地方法院檢察署94年度偵字第5452號卷【
    以下簡稱：5452號卷】第137 頁參照），證人辛○○並明確
    證稱：被告要拿回他的皮夾，我要搶回來，才發生扭打等語
    （本院94年10月20日審判筆錄第12頁參照），顯見被告所辯
    伊並非行竊後因防護贓物、脫免逮捕或湮滅罪證而與辛○○
    扭打，並持扣案玩具槍1 把對被害人辛○○射擊而施強暴，
    而係因與證人辛○○爭奪皮夾未果後始起意施暴，並非無憑
    。又就當時歷程觀之，顯然被告犯行為辛○○察覺後，已知
    己非，始主動將內含有千元大鈔、身份證件之皮夾交付予辛○○表示賠償之意，辛○○既表同意，被告復又即著手修復
    先前剪斷之汽車音響接線，詎突聞辛○○又向經過之新光醫
    院保全人員表示報警，則其皮夾既已交付予辛○○，不僅已
    先失錢財，又或有為據報到場之員警逮捕之虞，一時之間又
    因辛○○刻意阻攔，致無法立即取回自己之皮夾，而另萌生
    普通傷害之犯意，持其攜帶之玩具槍1 把朝辛○○近距離射
    擊而施暴，益見被告所辯伊施暴目的係為取回皮夾，並非脫
    免逮捕等情，尚與常情相合。
  2 況按，刑法第329 條所定因脫免逮捕而當場施以強暴脅迫，
    以強盜論者，係指竊盜事發後，因發現之人欲加逮捕，行為
    人為脫免逮捕而當場施以強暴脅迫之謂；苟竊盜犯行尚未被
    發現，或雖經發現而對方並無逮捕舉動，行為人即施以強暴
    脅迫者，則不能論以準強盜罪（最高法院84年度臺上字第
    5882號判決意旨、最高法院71年度臺上字第3467號判決意旨
    、69年度臺上字第2971號判決意旨參照）。經查，證人辛○○固於發現被告行竊車牌號碼MI－2475號自用小客車車內汽
    車音響之際，隨即進入車內抓住被告，惟所謂「抓住被告」
    ，無非僅係以一手壓住被告之肩膀、脖子部位而已，亦如前
    述，證人辛○○亦明確證稱：「那時並非要控制被告，也沒
    有控制被告」等語（本院94年10月20日審判筆錄第9 頁參照
    ），亦據證人辛○○於本院行交互詰問後證述綦詳，足見辛○○發現被告實施竊盜犯行後，並無逮捕被告之舉動；嗣被
    告哀求辛○○不要報案，並將皮夾交付予辛○○，且著手將
    汽車音響電線接上時，被告與辛○○相處且甚平和，辛○○
    更無逮捕被告之舉動，此觀證人辛○○亦稱當時剛好新光醫
    院保全人員經過，伊即要該保全人員協助報警，當時被告適
    依其所請將音響電線接回，伊正在看被告交付予伊之皮夾，
    保全人員問伊如何處理，伊就請保全人員報案，被告於保全
    人員離開視線後，就要搶皮夾回去，伊搶回來，才發生扭打
    等語自明（本院94年10月20日審判筆錄第9 頁參照），否則
    保全人員豈有放任被告與辛○○獨處、辛○○豈有不要求保
    全人員先行協助逮捕被告之理？辛○○既無逮捕被告舉動，
    則更無就嗣後被告對於證人辛○○施強暴之行為評價為「脫
    免逮捕」之手段。
  3 再公訴人以辛○○所有之皖美環境清潔維護事業識別證及新
    光吳火獅紀念醫院中央實驗室進出卡各1 張係於被告身上扣
    得，而認被告係基於不法所有意圖強取上開財物云云，本院
    審酌：(1)辛○○先前確有拿取被告皮夾端詳其內放置之被告
    國民身分證，且質問被告年紀輕輕，何以犯案等節（本院94
    年10月20日審判筆錄第7 頁、第8 頁參照），辛○○之識別
    證、進出卡又與一般身份證件外觀、尺寸相當，則被告確有
    誤認辛○○持有其身分證件之可能性；(2)再當時被告與辛○○係在狹窄之自用小客車車內前座扭打，空間本已甚狹小，
    再辛○○上開證件係僅以夾子夾著掛在胸前，用力拉扯即易
    掉落；況辛○○對其掛於胸前之皖美環境清潔維護事業識別
    證及新光吳火獅紀念醫院中央實驗室進出卡各1 張已經為被
    告取走乙節，毫無所悉，原來以為是掉在不詳處所；被告當
    時一心要逃逸，情狀匆忙（本院94年10月20日審判筆錄第11
    頁、第13頁參照）等節，益徵被告所辯不無可能；(3)末查，
    辛○○之識別證、進出卡，本身原非具財產價值之物，固進
    出卡對於辛○○而言，相當於鑰匙而可供其進出新光醫院特
    定管制區域之用，然對於被告而言，該「進出卡」究係通往
    何處管制區域，卻非明顯可知之資訊，此觀證人辛○○亦證
    稱：「保全卡」（按：指「新光吳火獅紀念醫院中央實驗室
    進出卡」）最重要，如果「保全卡」是哪個醫生宿舍的資訊
    為被告所知，裡面東西可能會遭竊等語（本院94年10月20日
    審判筆錄第11頁參照）自明，可見保全卡本身尚待與其他資
    訊相結合，對於被告始具意義，在當時被告急於逃逸情形之
    下，當不致再行起意搶奪甚或強盜。是依卷存直接、間接證
    據，均不能排除被告所辯伊係情急之下，近身與辛○○扭打
    ，以致誤認「識別證」、「保全卡」係其身分證件而誤取之
    可能性。被告此部分犯行之主觀犯意既屬不能證明，即無從
    就被告此部分犯行論以準強盜罪嫌之餘地，附此敘明。
  4 再刑法第329 條之準強盜罪，係以犯竊盜或搶奪罪為前提，
    被害人如未被施暴成傷，本係實質之一罪（最高法院83年度
    臺上字第1209號判決意旨參照），公訴人所指被告此部分之
    準強盜犯行既無從證明，爰不另為無罪之諭知。
四、公訴意旨又以：被告壬○○於如附表編號10所示犯罪時、地
    竊取車牌號碼MI－2745號小客車內音響時，為辛○○發現，
    被告為脫免逮捕，與辛○○發生扭打，並以預藏之已裝填鐵
    彈玩具手槍朝辛○○射擊，致辛○○臉部多處受傷，因認被
    告此部分犯行尚涉犯刑法第277 條第1 項之傷害罪嫌云云。
    惟按告訴乃論之罪，告訴人於第1 審辯論終結前得撤回其告
    訴；又告訴乃論之罪，其告訴經撤回者，應諭知不受理之判
    決，刑事訴訟法第238 條第1 項、第303 條第3 款分別定有
    明文。查被告被訴持其所有之裝填鋼珠以小型二氧化碳高壓
    鋼瓶內氣體為發射動力空氣手槍1 支（槍枝管制編號：0000
    000000號）射傷辛○○部分之犯罪事實，公訴人認其係觸犯
    刑法第277 條第1 項之傷害罪嫌，依同法第287 條前段規定
    ，須告訴乃論。茲據告訴人辛○○於本院94年10月20 日 審
    判期日當庭撤回告訴，此分有本院94年10月20日審判筆錄（
    第6 頁參照）暨刑事撤回告訴狀1 紙在卷可稽，揆諸前引說
    明，本應就此為公訴不受理之諭知，然公訴人認此部分與上
    開論罪科刑部分有牽連犯之裁判上一罪關係，爰不另為不受
    理之諭知，併此敘明。
據上論斷，應依刑事訴訟法第299 條第1 項前段，刑法第56條、
第321 條第1 項第3 款、第354 條、第55條、第38條第1 項第2
款，罰金罰鍰提高標準條例第1 條前段，判決如主文。
本案經檢察官王巧玲到庭執行職務
中　　華　　民　　國　　94　　年　　11　　月　　17　　日
                  刑事第六庭審判長法  官  李育仁
                                  法  官  姜麗香
                                  法  官  許辰舟
以上正本證明與原本無異。
如不服本判決，應於判決送達後10日內，向本院提出上訴狀。
                                  書記官  洪忠改
中　　華　　民　　國　　94　　年　　11　　月　　17　　日
附表：
┌─┬────┬────┬───┬───────┬─────┬─────┐
│編│犯罪時間│犯罪地點│被害人│犯罪方法      │犯罪所得  │所犯法條  │
│號│        │        │      │              │          │          │
├─┼────┼────┼───┼───────┼─────┼─────┤
│1 │94年2月 │臺北市士│甲○○│壬○○持所攜帶│車牌號碼BO│刑法第321 │
│  │15日上午│林區環河│      │之客觀上可為兇│-6522 號自│條第1項第3│
│  │5時許   │北路3段 │      │器使用之一字型│用小客車1 │款攜帶兇器│
│  │        │237號前 │      │、十字型雙頭螺│部。嗣經周│竊盜罪。  │
│  │        │        │      │絲起子為工具，│群智領回（│          │
│  │        │        │      │損壞甲○○所有│附於5452號│          │
│  │        │        │      │車牌號碼BO-652│卷第111頁 │          │
│  │        │        │      │2號自用小客車 │之贓物認領│          │
│  │        │        │      │之車門與電源（│保管單參照│          │
│  │        │        │      │毀損部分未據告│）        │          │
│  │        │        │      │訴）後竊取該車│          │          │
│  │        │        │      │得手，嗣置於臺│          │          │
│  │        │        │      │北縣三重市河邊│          │          │
│  │        │        │      │北街124 巷口。│          │          │
├─┼────┼────┼───┼───────┼─────┼─────┤
│2 │94年3月 │臺北市北│舒祖蘘│壬○○持所攜帶│汽車音響（│刑法第321 │
│  │24日上午│投區磺港│      │之客觀上可為兇│廠牌型號：│條第1項第3│
│  │6時許   │路173號 │      │器使用之玻璃擊│PIONEERDEH│款攜帶兇器│
│  │        │前      │      │破器（俗稱中心│-P3550MP）│竊盜罪。  │
│  │        │        │      │衝）為工具，損│。        │          │
│  │        │        │      │壞舒祖蘘所有車│          │          │
│  │        │        │      │牌號碼DG-6025 │          │          │
│  │        │        │      │號自用小客車左│          │          │
│  │        │        │      │前車窗玻璃（毀│          │          │
│  │        │        │      │損部分未據告訴│          │          │
│  │        │        │      │）後，竊取該車│          │          │
│  │        │        │      │內右列財物得手│          │          │
│  │        │        │      │。            │          │          │
├─┼────┼────┼───┼───────┼─────┼─────┤
│3 │94年3月 │臺北市內│丙○○│壬○○持所攜帶│SUZUKI自用│刑法第321 │
│  │28日上午│湖區環山│      │之客觀上可為兇│小客車排檔│條第1項第3│
│  │9時許   │路2段83 │      │器使用之一字型│桿頭、JVC │款攜帶兇器│
│  │（停放時│號對面  │      │、十字型雙頭螺│牌VCD換片 │加重竊盜罪│
│  │間      │        │      │絲起子為工具，│箱、復國牌│、第354條 │
│  │94年3月 │        │      │撬開損壞丙○○│測速器1台 │毀損罪。  │
│  │27日晚上│        │      │所有之車牌號碼│與置物箱。│          │
│  │10時至11│        │      │2229-DM 號自用│          │          │
│  │時許）  │        │      │小客車右前車窗│          │          │
│  │        │        │      │玻璃後，竊取該│          │          │
│  │        │        │      │車內右列之財物│          │          │
│  │        │        │      │得手。        │          │          │
├─┼────┼────┼───┼───────┼─────┼─────┤
│4 │94年5月 │臺北縣樹│高顥誠│壬○○持所攜帶│車牌號碼  │刑法第321 │
│  │19日凌晨│林鎮三福│（原名│之客觀上可為兇│FD-2206號 │條第1項第3│
│  │2時許   │街56巷9 │丁○○│器使用之一字型│自用小客車│款攜帶兇器│
│  │        │號前    │）、廖│、十字型雙頭螺│1 部。（嗣│竊盜罪。  │
│  │        │        │燕輝  │絲起子為工具，│除車牌2 面│          │
│  │        │        │      │撬開損壞廖燕輝│未尋獲外，│          │
│  │        │        │      │所有交由高顥誠│自用小客車│          │
│  │        │        │      │管理使用之車牌│1部業經高 │          │
│  │        │        │      │號碼FD-2206號 │顥誠領回（│          │
│  │        │        │      │（引擎號碼M3  │附於5452號│          │
│  │        │        │      │V09952號）自用│卷第105頁 │          │
│  │        │        │      │小客車之車門與│之贓物認  │          │
│  │        │        │      │電源（毀損部分│領保管單參│          │
│  │        │        │      │未據告訴）後竊│照）      │          │
│  │        │        │      │取該車得手後供│          │          │
│  │        │        │      │己使用。      │          │          │
├─┼────┼────┼───┼───────┼─────┼─────┤
│5 │94年5月 │臺北縣板│己○○│壬○○持所攜帶│車牌號碼EN│刑法第321 │
│  │22日凌晨│五權街34│、劉光│之客觀上可為兇│- 9790號自│條第1項第3│
│  │2時許   │巷內    │強    │器使用之一字型│用小客車車│款攜帶兇器│
│  │        │        │      │、十字型雙頭螺│牌2 面，嗣│竊盜罪。  │
│  │        │        │      │絲起子為工具，│經己○○領│          │
│  │        │        │      │拆卸竊取劉光強│回（贓物認│          │
│  │        │        │      │所有交由己○○│領保管單1 │          │
│  │        │        │      │管理使用之自用│紙附於5452│          │
│  │        │        │      │小客車牌號碼EN│號卷第98頁│          │
│  │        │        │      │-9790號車牌2面│參照）    │          │
│  │        │        │      │，得手後改懸掛│          │          │
│  │        │        │      │於所竊得之高顥│          │          │
│  │        │        │      │誠上開引擎號碼│          │          │
│  │        │        │      │M3V09952號之自│          │          │
│  │        │        │      │用小客車上。  │          │          │
├─┼────┼────┼───┼───────┼─────┼─────┤
│6 │94年5月 │臺北縣中│廖建郎│壬○○持所攜帶│車牌號碼Y9│刑法第321 │
│  │22日凌晨│和市壽德│      │之客觀上可為兇│-3756號自 │條第1項第3│
│  │4時許   │街23號前│      │器使用之扳手為│用小客車1 │款攜帶兇器│
│  │        │        │      │工具，撬開損壞│部，車牌2 │竊盜罪。  │
│  │        │        │      │廖建郎所有之車│面雖未尋獲│          │
│  │        │        │      │牌號碼Y9-3756 │，惟自用小│          │
│  │        │        │      │號自用小客車之│客車1 部業│          │
│  │        │        │      │鑰匙孔（毀損部│經廖建郎領│          │
│  │        │        │      │分未據告訴）後│回（贓物認│          │
│  │        │        │      │竊取該車得手後│領保管單1 │          │
│  │        │        │      │供己使用。    │紙附於9067│          │
│  │        │        │      │              │號卷參照）│          │
├─┼────┼────┼───┼───────┼─────┼─────┤
│7 │94年5月 │桃園縣楊│黃瑋珠│壬○○持所攜帶│手提包1 只│刑法第321 │
│  │22日晚上│梅鎮新農│      │之客觀上可為兇│（內有郵局│條第1項第3│
│  │9時許   │街592號 │      │器使用之玻璃擊│、上海銀行│款攜帶兇器│
│  │        │前      │      │破器（俗稱中心│、土地銀行│竊盜罪。  │
│  │        │        │      │衝）為工具，損│、新竹銀行│          │
│  │        │        │      │壞黃瑋珠所有車│及國泰世華│          │
│  │        │        │      │牌號碼6713-GV │銀行存簿各│          │
│  │        │        │      │號自用小客車車│1 本），嗣│          │
│  │        │        │      │窗玻璃（毀損部│經黃瑋珠領│          │
│  │        │        │      │分未據告訴）後│回（贓物認│          │
│  │        │        │      │，竊得該車內右│領回保管單│          │
│  │        │        │      │列財物得手。  │1紙 附於90│          │
│  │        │        │      │              │67號卷參照│          │
│  │        │        │      │              │）        │          │
├─┼────┼────┼───┼───────┼─────┼─────┤
│8 │94年5月 │臺北市北│戊○○│壬○○持所攜帶│車牌號碼CO│刑法第321 │
│  │24日下午│投區珠海│、李卓│之客觀上可為兇│- 2401號自│條第1項第3│
│  │3時許   │路      │穎    │器使用之一字型│用小客車1 │款攜帶兇器│
│  │        │        │      │、十字型雙頭螺│部。嗣經陳│竊盜罪。  │
│  │        │        │      │絲起子為工具，│惠珠領回（│          │
│  │        │        │      │撬開李卓穎所有│贓物認領保│          │
│  │        │        │      │交由戊○○管理│管單1 紙附│          │
│  │        │        │      │之車牌號碼CO  │於5452號卷│          │
│  │        │        │      │-2401 號自用小│第107 頁參│          │
│  │        │        │      │客車之車門與電│照）      │          │
│  │        │        │      │源後竊得該車。│          │          │
├─┼────┼────┼───┼───────┼─────┼─────┤
│9 │94年5月 │臺北市中│泉翔紙│壬○○持所攜帶│車牌號碼CH│刑法第321 │
│  │25日上午│山區松江│業有限│之客觀上可為兇│-9310 號自│條第1項第3│
│  │6時許   │路與民族│公司、│器使用之一字型│用小客車1 │款攜帶兇器│
│  │        │東路口  │庚○○│、十字型雙頭螺│部，嗣經盧│竊盜罪。  │
│  │        │        │      │絲起子為工具，│元成領回。│          │
│  │        │        │      │撬開泉翔紙業有│          │          │
│  │        │        │      │限公司所有供盧│          │          │
│  │        │        │      │元成使用之車牌│          │          │
│  │        │        │      │號碼CH-9310 號│          │          │
│  │        │        │      │自用小客車之車│          │          │
│  │        │        │      │門與電源後竊取│          │          │
│  │        │        │      │該車得手。    │          │          │
├─┼────┼────┼───┼───────┼─────┼─────┤
│10│94年5月 │臺北市士│柯明伶│壬○○持所攜帶│未遂。    │刑法第321 │
│  │25日上午│林區新光│      │之客觀上可為兇│          │條第2 項、│
│  │6時50分 │醫院後門│      │器使用之一字型│          │第1 項第3 │
│  │許      │路旁    │      │、十字型雙頭螺│          │款攜帶兇器│
│  │        │        │      │絲起子為工具，│          │竊盜未遂罪│
│  │        │        │      │撬開柯明伶所有│          │。        │
│  │        │        │      │車牌號碼MI-274│          │          │
│  │        │        │      │5號自用小客車 │          │          │
│  │        │        │      │之車門後，進入│          │          │
│  │        │        │      │車內，正著手竊│          │          │
│  │        │        │      │取該車內之音響│          │          │
│  │        │        │      │時，為柯明伶之│          │          │
│  │        │        │      │表兄辛○○當場│          │          │
│  │        │        │      │發覺，致未得逞│          │          │
└─┴────┴────┴───┴───────┴─────┴─────┘
中華民國刑法第321條
犯竊盜罪而有左列情形之一者，處六月以上、五年以下有期徒刑
：
一、於夜間侵入住宅或有人居住之建築物、船艦或隱匿其內而犯
    之者。
二、毀越門扇、牆垣或其他安全設備而犯之者。
三、攜帶兇器而犯之者。
四、結夥三人以上而犯之者。
五、乘火災、水災或其他災害之際而犯之者。
六、在車站或埠頭而犯之者。
前項之未遂犯罰之。
中華民國刑法第354條
毀棄、損壞前二條以外之他人之物或致令不堪用，足以生損害於
公眾或他人者，處二年以下有期徒刑、拘役或五百元以下罰金。
